# 请教陈版，合并问题

提问人：Fgwgn 时间：2019-09-03 16:43:37
请教陈版，如果 A全资控股 B（几年前以 100 元投资设立的），A 准备以对 B的股权来作价投资 C，注册资本 1,000，B 的股权评估价值是 1,000。
B 注册资本 100 ，盈余公积 50 ，未分配利润是 850 。C 单体层面帐务处理借：长期股权投资 1,000
贷：注册资本 1,000
那么 C 自己合并报表做抵消时，需要抵消 B 的盈余公积和未分配利润么？
还是直接把长投 1000 和注册资本 100 之间的差异挂资本公积借方？
如果需要抵消，那B 原先的盈余公积和未分配利润是在A 编制合并报表时翻回么？

回答人：chenyiwei
如果 C 是新设公司，则即使 C 取得 B的控制权构成同一控制下合并，也不恢复 C的合并日之前 B 的留存收益。C 自身的合并报表抵销时，直接将对 B的长投成本和 B 的合并日净资产抵销即可。C的合并报表中体现的关于 B 的留存收益应该都是 C的合并日起累积的。
如果 C 是原已存在的公司，成立日早于 B，则如果 C 合并 B构成同一控制下合并，则在 C 的合并报表中应全额恢复 B 的留存收益，即抵销分录为：借：资本公积——资本溢价，贷：长期股权投资——B。